# 关于应付职工薪酬计提和发放期间的疑问

提问人：demonli 时间：2016-03-20 14:44:05
本人是审计新手起航，在实务中碰到应付职工薪酬在本年度由下月计提下月发放改为当月计提当月发放，那不是本年度确认了 13 个月的工资，这是不是也是在调节利润，是否要作为会计政策变更进行披露。（是不是要获取做出变更的合理、客观依据，如果不存在合理解释要如何处理或调整)

回答人：chenyiwei
这不是会计政策问题，而是会计估计问题。建议关注该公司的薪酬和考核政策在年内是否进行过调整，因而相关薪酬在本月末即满足负债的定义和确认条件。如果没有薪酬政策的变更作为支持的，则很可能应作为前期差错处理。

提问人：xueyou654 时间：2016-04-14 16:39:57
上月的薪酬，在本月计提和发放，那本月末的薪酬为 0 啊，年末的薪酬也是0.

回答人：chenyiwei
这违反权责发生制原则，没有确认已满足负债的定义和确认条件的负债。

提问人：xueyou654 时间：2016-04-15 22:10:21
陈版主，假设企业一贯按上月的薪酬在本月计提和发放，即本年薪酬计提和发放是上年的 12 月和本年的1-11月，如果上年的 12 月和本年 12 月薪酬差异小，即使应付职工薪酬余额为 0 ，不进行审计调整，可行吗？

回答人：chenyiwei
不仅要考虑对利润表的影响，还要考虑对资产负债表的影响。

提问人：415342943 时间：2018-04-10 14:53:46
陈版，你好。企业在当月计提工资和之后实际发放的差异额为多少比较合理，审计不用调整呢？有没有硬性的规定呢？

回答人：chenyiwei
会计和审计中都有重要性原则，也取决于专业判断。